臺灣高等法院民事裁定
109年度抗字第76號
抗  告  人  張淑晶  
相  對  人  黃鐸    
上列抗告人因聲明異議事件，對於中華民國108年10月1日臺灣新
北地方法院108年度事聲字第222號裁定提起抗告，本院裁定如下
：
    主  文
原裁定廢棄，應由臺灣新北地方法院更為裁定。
    理  由
一、抗告意旨略以：伊對原法院司法事務官於民國108年6月4日
    所為108年度司執字第18606號裁定（下稱系爭裁定），已於
    法定期間內之108年7月5日提出異議，原裁定誤認伊遲至108
    年9月5日始聲明異議，有所違誤，應予廢棄等語。
二、經查：
　㈠抗告人聲請對相對人強制執行，請求實現金錢債權新臺幣（
    下同）1964萬6627元，經原法院以108年度司執字第18606號
    執行事件受理後，因抗告人未依原法院通知全額繳納執行費
    15萬7173元，僅繳納4萬元，承辦司法事務官乃於108年6月4
    日以系爭裁定駁回抗告人全部強制執行聲請。該裁定於108
    年6月18日寄存於抗告人送達處所之警察機關，抗告人於寄
    存10日後之108年7月1日始領取該裁定，有領取紀錄可稽（
    見事聲字卷第27頁）。依強制執行法第30條之1準用民事訴
    訟法第138條第2項規定，該裁定經10日於108年6月28日午後
    12時對抗告人生送達效力。
　㈡嗣抗告人於108年7月5日向原法院提出「民事聲明異議狀」，
    記載：「案號108司執18606、…若繳15萬執行費會血本無歸…
    ，故在貴股未合法送達駁回裁定就自己限縮金額，…本人只
    繳4萬元執行費，只能申請500萬參與分配…，但本人已繳部
    分執行費…，希望可參酌駁回裁定之前本人已減縮金額，更
    正裁定…」等詞，有上開卷證可查（見事聲字卷第69至77頁
    ），顯已表明請求變更系爭裁定之意旨。參諸強制執行法第
    30條之1準用民事訴訟法第240條之4第1項本文規定，可認抗
    告人已於108年7月5日對系爭駁回裁定聲明不服，提出異議
    。
　㈢系爭裁定既於108年6月28日午後12時送達抗告人，抗告人於1
    08年7月5日提出上開異議，並未逾10日不變期間。原裁定未
    審酌上情，誤以抗告人遲至108年9月5日始提出抗告，因認
    抗告人逾期異議，予以駁回，自有未洽。抗告意旨指摘原裁
    定不當，聲明廢棄，為有理由，而本件抗告人既已表明願減
    縮聲請執行之金額，是否須駁回抗告人強制執行之聲請，即
    有再行調查之必要，爰將原裁定廢棄，發回原法院另為適當
    處置。
三、據上論斷，本件抗告為有理由，爰裁定如主文。
中　　華　　民　　國　　109 　年　　1 　　月　　30　　日
                    民事第十六庭
                        審判長法  官  朱耀平
                              法  官  邱育佩
                              法  官  黃明發 
正本係照原本作成。
本裁定除以適用法規顯有錯誤為理由外，不得再抗告。如提起再
抗告，應於收受送達後10日內委任律師為代理人向本院提出再抗
告狀。並繳納再抗告費新臺幣１千元。
中　　華　　民　　國　　109 　年　　1 　　月　　31　　日
　　　　　　　　　　　　　    書記官  康翠真